臺灣臺北地方法院民事裁定　　　　　　100年度事聲字第344號
異　議　人
即　債務人　黃雅琪
上列異議人與相對人即債權人匯誠第一資產管理股份有限公司間
清償債務強制執行事件，異議人對本院民事執行處司法事務官於
民國100 年9 月19日所為100 年度司執字第70667 號裁定聲明異
議，本院裁定如下：
    主  文
異議駁回
    理  由
一、按強制執行事件，由法官或司法事務官命書記官督同執達員
    辦理之；本法所規定由法官辦理之事項，除拘提、管收外，
    均得由司法事務官辦理之；當事人或利害關係人對於強制執
    行命令或對於執行法官、書記官、執達員實施強制執行之方
    法，強制執行時應遵守之程序，或其他侵害利益之情事，得
    於強制執行程序終結前，為聲請及聲明異議，強制執行法第
    3 條、第12條及法院組織法第17條之2 第1 項第2 款分別定
    有明文。次按司法事務官處理事件所為之處分，與法院所為
    者有同一效力；當事人對於司法事務官處理事件所為之終局
    處分，得於處分送達後10日之不變期間內，以書狀向司法事
    務官提出異議；司法事務官認前項異議有理由時，應另為適
    當之處分，認異議為無理由者，應送請法院裁定之；法院認
    第1 項之異議為有理由時，應為適當之裁定，認異議為無理
    由者，應以裁定駁回之，強制執行法第30條之1 準用民事訴
    訟法第240 條之3 、第240 條之4 規定。是若異議人如對於
    本院民事執行處司法事務官所為駁回裁定不服，依前開規定
    ，自應以提出異議方式救濟。另民事訴訟法第495 條復明文
    揭示，依本編規定，應為抗告而誤為異議者，視為已提起抗
    告；應提出異議而誤為抗告者，視為已提出異議。故本件異
    議人對於本院民事執行處司法事務官於民國100 年9 月19日
    所為100 年度司執70667 號民事裁定表明不服，雖書為「抗
    告」，然揆諸上開規定，仍應視為提出異議，本院民事執行
    處司法事務官認其異議無理由，而送請本院裁定，核與上開
    條文規定及意旨相符，合先敘明。
二、本件異議意旨略以：異議人於100 年8 月22日之異議狀中已
    請求變更送達處所，是其並未收到臺北地方法院100 年9 月
    6 日之到院調查通知，因此無法到場接受調查；又異議人僅
    收到匯誠第一資產管理股份有限公司（下稱匯誠資產公司）
    不斷來電告知異議人，因異議有在法院現場聆聽宣判，已無
    宣判結果，是否要和解以及付款之電話，而異議因為沒有收
    到臺北地方法院通知，而根本無法前往，對於匯誠資產公司
    之來電感覺不可思議。再者異議人亦未收到臺北地方法院所
    寄之100 年9 月6 日由債權所提出之債明細表，無法得知債
    權明細內容。為此，爰聲明異議，求為廢棄原裁定等語。
三、經查，本件異議人雖稱其於100 年8 月22日之異議狀中已變
    更送達處所，是其並未收到100 年9 月6 日之到院調查通知
    云云，然依異議人於本院民事執行處強制執行程序之100 年
    8 月15日所提出抗告狀所載，其住址及送達處所均係記載「
    新北市○○區○○路477 巷6 弄10號之22」，此核與其戶籍
    地址相符，則本院司法事務官於100 年8 月16日在臺灣臺北
    地方法院民事執行處進行單上批示「定期通知兩造到院訊問
    」，而仍依異議人之戶籍地址於寄送通知書，且已於100 年
    8 月22日為合法送達，自難認有何違誤之處，則本件異議人
    遲至100 年8 月23日始遞狀陳報請求變更送達地址為「中和
    郵政第369 號信箱」，並據此陳稱其未收到本院民事執行處
    之100 年9 月6 日到院調查通知之情，顯非有據，不足為憑
    。又關於異議人另陳稱其無法得知債權人匯誠資產公司之委
    託人為何者乙節，惟匯誠資產公司於本院100 年度司執字第
    70667 號民事強制執行程序進行中，既已提出本院97年度執
    字第78693 號債權憑證為執行名義，並附於執行卷宗可稽，
    是異議人對於何者為匯誠資產公司之委託人有所疑問，應可
    自行向本院聲請閱卷或逕洽債權人洵問即可查知，異議人此
    部分陳稱亦無理由。至於，異議人復稱其亦不知債權金額之
    計算明細內容等情，惟按聲明異議，乃係對於違法執行程序
    所為之救濟，至於實體上權利義務之爭執，執行法院並無審
    認之權，故在強制執行程序中，如涉及私權之爭執，其權益
    關係未盡明確時，應由當事人另依民事訴訟法程序謀求救濟
    ，要非強制執行法第12條第1 項聲明異議所能解決（最高法
    院79年度台抗字第310 號裁定意旨參照），故本件異議人若
    對債權金額有所爭執及債權表明細內容認有錯誤，自應依前
    開法條，另提起債務人異議之訴以資救濟，非可得於強制執
    行程序聲明異議。從而，本件異議人之聲明異議，均無理由
    ，原裁定駁回異議人所為之聲明異議，於法核無違誤。異議
    意旨指摘原裁定不當，聲明異議，為無理由，應予駁回。
四、依民事訴訟法第240 條之4 第3 項後段，裁定如主文。
中    華    民    國   100    年    12    月    30    日
                  民事第二庭    法  官  趙子榮
以上正本係照原本作成
如對本裁定抗告，須於裁定送達後10日內向本院提出抗告狀，並
繳納抗告費新臺幣1,000元。
中    華    民    國   100    年    12    月    30    日
                                書記官  謝榕芝